# 企业出售购物券的会计处理

提问人：放眼未来 时间：2018-05-09 14:10:44
案例：企业以 100 元的价格销售价值 200 元的组合购物券，一个是 150 元的购物券，一个是 50 元的购物券。不知道怎么处理 第一种：
1.收到现金时 借：银行存款 100 贷：预收账款 100 2.客户拿 150 元购物券购买商品 借：预收账款 75 销售费用 75 贷：
主营业务收入 150 3、未消费的金额 借：预收账款 25 贷：营业外收入 25 第二种： 1 、收到款项时 借：银行存款 100销售费用 100 贷：预收账款 100 预计负债 100 2、使用 150 购买商品 借：预计负债 75 预收账款 75 贷：主营业务收入 150 3、客户剩余未使用金额 借：预计负债 25 预收账款 25 贷：销售费用 25 营业外收入 25

回答人：chenyiwei
对这类业务，企业应注意区分财务上的收入、预收账款和业务上的可用消费额度，按照你说的情况，客户每消费 1 元的额度，会计上应对应确认0.5元的收入。 1 、收到现金：借：银行存款 100 ，贷：预收账款 100 2、客户实际消费 150 元：借：预收账款 75 ，贷：
主营业务收入 75 3、期满未消费的金额：借：预收账款 25 ，贷：主营业务收入 25

提问人：放眼未来 时间：2018-05-10 15:26:33
请问陈版，如果该代金券使用是有限制的，比如：消费满 500 元才可使用 150 元的购物券，这样对账务处理会不会有影响呢？

回答人：chenyiwei
这种使用条件限制会影响代金券的公允价值，体现在其出售价格中。但在出售价格既定的情况下，前述会计处理原则不受影响。